---
title: "DISKO Opgave - Regression"
author: "Viktor Damm"
date: "2024-11-01"
output: html_document
---

```{r setup, include=FALSE}
knitr::opts_chunk$set(echo = TRUE)
```

Opgave A - spg. 1 af 4

▶ Redegør for begreberne “innovation” og
“produktinnovation”. Herunder: 

Innovation er en bred betegnelse, der dækker over processen med at skabe nye eller væsentligt forbedrede produkter, tjenester, processer, forretningsmodeller eller metoder. Det handler ikke kun om opfindelser, men også om at omsætte nye ideer til praksis og skabe værdi, hvad enten det er økonomisk, socialt eller miljømæssigt.

Produktinnovation er en underkategori af innovation, der specifikt fokuserer på udviklingen af nye eller væsentligt forbedrede produkter (varer eller tjenester). Det handler om at introducere noget nyt til markedet eller forbedre eksisterende produkter på en måde, der skaber større værdi for kunderne.

▶ Foreslå hvordan produktinnovation kan operationaliseres
i DISKO-datasættet.

▶ Vælg en operationalisering s˚a hver virksomhed er enten
innovativ (1) eller ej (0)

▶ Indsæt en tabel der viser hvor mange virksomheder i
DISKO-datasættet, der havde produktinnovation i
1993-1995 ifølge jeres definition

Opgave B - spg. 2 af 4

▶ Diskuter hvilke faktorer, der er forbundet med, at en
virksomhed oftere indføre nye varer eller tjenester.
- investering i forskning og udvikling (R&D)
- Større virksomheder har ofte flere ressourcer til rådighed til at finansiere forskning og udvikling (R&D)
- Virksomheder der har tæt kontakt med forskningsinstitutioner
- Konkurrencepres og øget efterspørgslen er markedsforhold som er med at skabe innovation.

▶ En af disse faktorer er viden (humankapital) i
medarbejderne. Denne kan være tilegnet formelt ved
uddannelse eller uformelt gennem erfaring.
Virksomheden kan understøtte akkumuleringen af
erfaring gennem m˚aden hvorp˚a arbejdet er organiseret.
- Ja netop!


Opgave C - spg. 3 af 4

```{r}
#Product Innovation = 0: Ingen innovation (934 virksomheder).
#Innovation Degree:
#0: Ingen innovation.
#1: Innovation, men lignende produkter findes på det danske marked (633 virksomheder).
#2: Innovation, unikt på det danske marked (113 virksomheder).
#3: Globalt unikt produkt (104 virksomheder).
library(readr)
Innovation_Summary <- read_csv("Innovation_Summary.csv")
View(Innovation_Summary)
```

▶ Test følgende to hypoteser:

H.1 Arbejdets organisering kan gøre virksomheden mere
(produkt)innovativ
H.2 Formel uddannelse kan gøre virksomheden mere
(produkt)innovativ

▶ Lav en regression. Brug lm() kommandoen i R

▶ Den afhængige variabel er jeres m˚al for
produktinnovation i opgave A

▶ De forklarende variable er m˚al for arbejdets organisering
(variable S6A-S6G p˚a slide 29) og formel uddannelse
(S16, S18A-S18C p˚a slide 28). Det giver mange
muligheder. Vælg den I synes er bedst.

▶ Det er ikke (her) nødvendigt med yderligere forklarende
variable

```{r}
# Indlæs nødvendige biblioteker
library(readxl)
library(stats)

# Indlæs datasættet
library(readxl)
data <- read_excel("disko_regression_data.xlsx")

# Konverter afhængig variabel til faktor
data$new_technology <- as.factor(data$new_technology)

# Regression for H.1 (Arbejdets organisering)
model_h1 <- glm(new_technology ~ S6A + S6B + S6C + S6D + S6E + S6F + S6G,
                data = data, family = binomial)
summary(model_h1)

# Regression for H.2 (Formel uddannelse)
model_h2 <- glm(new_technology ~ S16 + S18A + S18B + S18C,
                data = data, family = binomial)
summary(model_h2)

```



Opgave D - spg. 4 af 4

▶ Præsenter og beskriv resultaterne fra
regressionsmodellen i opgave D
```{r}
summary(model_h1)
summary(model_h2)
```

▶ Kan hypoteserne forkastes eller ej?

▶ Hvis tid: Diskuter analyse kritisk. Der kan være rent
økonometriske problemer, som ville være vigtige i et
semesterprojekt, men her skal I fokusere p˚a problemer
relateret til innovationsøkonomisk teori. Det kunne
være omitted variable bias. Er der fordele/ulemper ved
jeres operationalisering af formel uddannelse og
arbejdets organisering i spørgsm˚al C?