---
title: "DISKO Opgave - Regression"
author: "Viktor Damm"
date: "2024-11-01"
output: html_document
---

```{r setup, include=FALSE}
knitr::opts_chunk$set(echo = TRUE)
library(readxl)
DISKO <- read_excel("DISKO_mikro5.xls")
```

```{r}
library(readxl)
library(dplyr)
```

Opgave A - spg. 1 af 4

#Redegør for begreberne “innovation” og
“produktinnovation”. Herunder: 

Innovation er en bred betegnelse, der dækker over processen med at skabe nye eller væsentligt forbedrede produkter, tjenester, processer, forretningsmodeller eller metoder. Det handler ikke kun om opfindelser, men også om at omsætte nye ideer til praksis og skabe værdi, hvad enten det er økonomisk, socialt eller miljømæssigt.

Produktinnovation er en underkategori af innovation, der specifikt fokuserer på udviklingen af nye eller væsentligt forbedrede produkter (varer eller tjenester). Det handler om at introducere noget nyt til markedet eller forbedre eksisterende produkter på en måde, der skaber større værdi for kunderne.

##Foreslå hvordan produktinnovation kan operationaliseres
i DISKO-datasættet.

- S20: Has the firm introduced new products/services
during the period 1993-1995 when excepting minor
improvements of existing products?

- S1: Has the firm carried through important
organisational changes during the period 1993-1995?

- S4: Have changes of the firm’s management structure
taken place during the period 1993-1995?

- S23A1: Has the firm introduced new technology based
upon information and communication technology during
the period 1993-1995?

- S23B1: Has the firm introduced other forms of new
technology during the period 1993-1995?
Kodning: 1: Ja, 2: Nej, 8/9: Vil ikke svare/Ved ikke

- S16: How large a part of the firm’s employees has taken
part in internal or external courses or educational
schemes in 1995-1996?

##Vælg en operationalisering så hver virksomhed er enten innovativ (1) eller ej (0)

S23B1: Has the firm introduced other forms of new
technology during the period 1993-1995?
Kodning: 1: Ja, 2: Nej, 8/9: Vil ikke svare/Ved ikke

Nr. S23B1 giver bedst mening i forhold til at vurdere innovation.  

##Indsæt en tabel der viser hvor mange virksomheder i DISKO-datasættet, der havde produktinnovation i 1993-1995 ifølge jeres definition

```{r}
# Tæl antallet af hver type svar i kolonnen "Svar"
table(DISKO$S23B1)
```

```{r}
# Omdan kolonnen til en faktor med beskrivende etiketter
DISKO$S23B1 <- factor(DISKO$S23B1, levels = c(1, 2, 8, 9), 
                     labels = c("Ja", "Nej", "Ved ikke", "Ved ikke"))

# Tæl antallet af hver svarmulighed
table(DISKO$S23B1)
```

I følge vores variabel, så er der altså 822 ud af 1870, der havde produktinnovation i perioden. Dette er 44%. 

Opgave B - spg. 2 af 4

▶ Diskuter hvilke faktorer, der er forbundet med, at en
virksomhed oftere indføre nye varer eller tjenester.
- investering i forskning og udvikling (R&D)
- Større virksomheder har ofte flere ressourcer til rådighed til at finansiere forskning og udvikling (R&D)
- Virksomheder der har tæt kontakt med forskningsinstitutioner
- Konkurrencepres og øget efterspørgslen er markedsforhold som er med at skabe innovation.

▶ En af disse faktorer er viden (humankapital) i
medarbejderne. Denne kan være tilegnet formelt ved
uddannelse eller uformelt gennem erfaring.
Virksomheden kan understøtte akkumuleringen af
erfaring gennem m˚aden hvorp˚a arbejdet er organiseret.
- Ja netop!


Opgave C - spg. 3 af 4

```{r}
#Product Innovation = 0: Ingen innovation (934 virksomheder).
#Innovation Degree:
#0: Ingen innovation.
#1: Innovation, men lignende produkter findes på det danske marked (633 virksomheder).
#2: Innovation, unikt på det danske marked (113 virksomheder).
#3: Globalt unikt produkt (104 virksomheder).
library(readr)
Innovation_Summary <- read_csv("Innovation_Summary.csv")
```


▶ Test følgende to hypoteser:

H.1 Arbejdets organisering kan gøre virksomheden mere
(produkt)innovativ
H.2 Formel uddannelse kan gøre virksomheden mere
(produkt)innovativ

▶ Lav en regression. Brug lm() kommandoen i R

▶ Den afhængige variabel er jeres m˚al for
produktinnovation i opgave A

▶ De forklarende variable er m˚al for arbejdets organisering
(variable S6A-S6G p˚a slide 29) og formel uddannelse
(S16, S18A-S18C p˚a slide 28). Det giver mange
muligheder. Vælg den I synes er bedst.

▶ Det er ikke (her) nødvendigt med yderligere forklarende
variable

Opgave D - spg. 4 af 4

▶ Præsenter og beskriv resultaterne fra
regressionsmodellen i opgave D

▶ Kan hypoteserne forkastes eller ej?

▶ Hvis tid: Diskuter analyse kritisk. Der kan være rent
økonometriske problemer, som ville være vigtige i et
semesterprojekt, men her skal I fokusere p˚a problemer
relateret til innovationsøkonomisk teori. Det kunne
være omitted variable bias. Er der fordele/ulemper ved
jeres operationalisering af formel uddannelse og
arbejdets organisering i spørgsm˚al C?