---
title: "Opgave med DISKO data"
author: "Viktor Damm"
date: "2024-11-01"
output: html_document
---

```{r setup, include=FALSE}
knitr::opts_chunk$set(echo = TRUE)
library(readxl)
DISKO <- read_excel("DISKO_mikro5.xls")
```

DISKO

▶ Her bruger vi DISKO-data til en lille pause fra slides

▶ Pdf’en om dataopgaver på moodle indeholder info om
DISKO

▶ Sæt jer ind i data ved hjælp af pdf’en og svar p˚a
følgende to spørgsm˚al ud fra DISKO:

#1. Hvilke variable i DISKO kan bruges til at beskrive produktinnovation?

- S20: Has the firm introduced new products/services
during the period 1993-1995 when excepting minor
improvements of existing products?

- S1: Has the firm carried through important
organisational changes during the period 1993-1995?

- S4: Have changes of the firm’s management structure
taken place during the period 1993-1995?

- S23A1: Has the firm introduced new technology based
upon information and communication technology during
the period 1993-1995?

- S23B1: Has the firm introduced other forms of new
technology during the period 1993-1995?
Kodning: 1: Ja, 2: Nej, 8/9: Vil ikke svare/Ved ikke

- S16: How large a part of the firm’s employees has taken
part in internal or external courses or educational
schemes in 1995-1996?

# 2. Hvor stor en andel af danske virksomheder havde produktinnovation 1993-1995?

#2.1 Ud af disse, hvilken andel var radikal produktinnovation (resten skulle gerne være trinvis produktinnovation)
=======
1. Hvilke variable i DISKO kan bruges til at beskrive
produktinnovation?



2. Hvor stor en andel af danske virksomheder havde
produktinnovation 1993-1995?

```{r}
table(DISKO$S20)
```
```{r}
S20 <- 966+886+1+17+30
Yes <- 966/S20; No <- 886/S20; dokno <- 18/S20; Na <- 30/S20
Yes
```
50,8% havde produktinnovation.

2.1 Ud af disse, hvilken andel var radikal produktinnovation
(resten skulle gerne være trinvis produktinnovation)



