---
title: 'Opgave 1: TASK'
output: html_document
date: "2024-11-18"
---

```{r setup, include=FALSE}
knitr::opts_chunk$set(echo = TRUE)
```

```{r}
# Tæl antallet af hver type svar i kolonnen "Svar"
table(DISKO$S23B1)
```

```{r}
# Omdan kolonnen til en faktor med beskrivende etiketter
DISKO$S23B1 <- factor(DISKO$S23B1, levels = c(1, 2, 8, 9), 
                     labels = c("Ja", "Nej", "Ved ikke", "Ved ikke"))
# Tæl antallet af hver svarmulighed
table(DISKO$S23B1)
```

I følge vores variabel, så er der altså 822 ud af 1870, der havde produktinnovation i perioden. Dette er 44%. 

# Opgave B - spg. 2 af 4

## Diskuter hvilke faktorer, der er forbundet med, at en virksomhed oftere indføre nye varer eller tjenester.

- investering i forskning og udvikling (R&D)
- Større virksomheder har ofte flere ressourcer til rådighed til at finansiere forskning og udvikling (R&D)
- Virksomheder der har tæt kontakt med forskningsinstitutioner
- Konkurrencepres og øget efterspørgslen er markedsforhold som er med at skabe innovation.

## En af disse faktorer er viden (humankapital) i medarbejderne. Denne kan være tilegnet formelt ved uddannelse eller uformelt gennem erfaring. Virksomheden kan understøtte akkumuleringen af erfaring gennem m˚aden hvorp˚a arbejdet er organiseret.

- Ja netop!

# Opgave C - spg. 3 af 4

## Test følgende to hypoteser:

H.1 Arbejdets organisering kan gøre virksomheden mere
(produkt)innovativ
H.2 Formel uddannelse kan gøre virksomheden mere
(produkt)innovativ

## Lav en regression. Brug lm() kommandoen i R

## Den afhængige variabel er jeres m˚al for produktinnovation i opgave A

## De forklarende variable er m˚al for arbejdets organisering (variable S6A-S6G p˚a slide 29) og formel uddannelse (S16, S18A-S18C p˚a slide 28). Det giver mange muligheder. Vælg den I synes er bedst.

## Det er ikke (her) nødvendigt med yderligere forklarende variable

Modellen er præsenteret i sidste opgave:

```{r}
# Indlæs nødvendige biblioteker
library(readxl)
library(stats)

# Indlæs datasættet fra den oprindelige Excel-fil
data <- DISKO

# Konverter relevante variabler til numerisk format
data$S20 <- as.numeric(data$S20)
data$S23B1 <- as.numeric(data$S23B1)
data$S6A <- as.numeric(data$S6A)
data$S6B <- as.numeric(data$S6B)
data$S6C <- as.numeric(data$S6C)
data$S6D <- as.numeric(data$S6D)
data$S6E <- as.numeric(data$S6E)
data$S6F <- as.numeric(data$S6F)
data$S6G <- as.numeric(data$S6G)
data$S16 <- as.numeric(data$S16)
data$S18A <- as.numeric(data$S18A)
data$S18B <- as.numeric(data$S18B)
data$S18C <- as.numeric(data$S18C)

# Opret den afhængige variabel som en binær indikator for introduktion af ny teknologi (S23B1)
data$new_technology <- ifelse(data$S23B1 == 1, 1, 0)

# Fjern observationer med manglende data
data <- na.omit(data)
```


```{r}
# Logistisk regression for H.1 (Arbejdets organisering)
model_h1 <- glm(new_technology ~ S6A + S6B + S6C + S6D + S6E + S6F + S6G,
                data = data, family = binomial)
summary(model_h1)

# Logistisk regression for H.2 (Formel uddannelse)
model_h2 <- glm(new_technology ~ S16 + S18A + S18B + S18C,
                data = data, family = binomial)
summary(model_h2)

```



