---
title: "Mikro 5, opgave 1"
author: "Johan Bysted"
date: "`r Sys.Date()`"
output: html_document
---

```{r setup, include=FALSE}
knitr::opts_chunk$set(echo = TRUE)
```

```{r}
# Der er forskellige måder at skrive kode i R. Jeg bruger gerne tidyverse.
#Det har betydning for hvordan man arbejder med data - laver nye variable, fjerner observationer osv.
#Spørg mig til ChatGPT hvis du har brug for hjælp

library(tidyverse)

# For 3-4 stykker virker csv-filen ikke. Brug i stedet xls-filen, som også er på moodle
library(readxl)
raw.data <- read_excel("TASK_mikro5.xls")


#Man kan lave en variabel for første ciffer ved at definere den ud fra intervaller
#Her er kun to af intervallerne - ikke alle ni.
raw.data <- raw.data %>%
  mutate(occu=case_when(ISCO_NU>=2000&ISCO_NU<3000~2,
                        ISCO_NU>=3000&ISCO_NU<4000~3))

table(raw.data$occu)

#Man kan også bruge floor-kommandoen til at skære decimalerne væk efter man har divideret med 1000
new.dat <- raw.data %>%
  mutate(one.dig=floor(ISCO_NU/1000))

table(new.dat$one.dig)
#Hovsa! Der er rigtig mange 9.
#Prøv at inspicere værdierne.
#Det ser ud til (hos Danmarks Statistik), at værdier over 9700 ikke burde eksistere

new.dat <- new.dat %>%
  filter(ISCO_NU<9700)

# Divider med antal rækker for at få procent
table(new.dat$one.dig)/nrow(new.dat)

# Værdien 0 observeres også. Det drejer sig om en enkelt værnepligtig, som har sneget sig med i data.

# I stedet for at printe så gemmer vi data, og så smider vi den værnepligtige ud
# Desuden kalder R automatisk variablen fra tabellen for "Var1". Det ændres tilbage til one.dig
one.dig.table <- as.data.frame(table(new.dat$one.dig)/nrow(new.dat)) %>%
  filter(Var1!=0) %>%
  rename(one.dig=Var1)

#Indtaster intervalmidtpunkterne fra dagens tekst i en ny variabel, som jeg kalder pct.auto
one.dig.table <- one.dig.table %>%
  mutate(pct.auto=case_when(one.dig==1~7.5,
                            one.dig==2~10,
                            one.dig==3~30,
                            one.dig==4~55,
                            one.dig==5~30,
                            one.dig==6~22.5,
                            one.dig==7~45,
                            one.dig==8~65,
                            one.dig==9~47.5))

#Middelværdien for pct auto vægtet efter andele i beskæftigelsen.
weighted.mean(one.dig.table$pct.auto,one.dig.table$Freq)

#TASK er repræsentative for beskæftigede i Danmark når man anvender vægten pervgt.
#Hvis vægten for en række er fx 1400 så betyder det, at rækken repræsenterer 1400 personer i arbejde
#Det er vigtigt at bruge vægtene hvis I vil arbejde med TASK fx til bachelorprojektet, men det er ikke nødvendigt i kurset her.
#Når I skal bruge vægtene kan I med fordel bruge pakken survey
```

0.A og 0.B

I ovenstående kode kan svarene på spørgsmål 1 og 2 ses. Svarene fra 0 til 9 er hvor stor en procentdel der findes af de forskellige jobs i Danmark. Lige knap 28 procent af jobs i Danmark forventes at blive automatiseret de næste 2 årtier. 

0.C

Teksten beskriver at følgende jobtyper har risiko for at blive automatiseret: 
- Lowest wage jobs --> " the progression to the next batch of jobs, and the one after that, will roughly follow an upward-income trajectory, with the lowest wage jobs being automated first, and the highest wage jobs being automated last."
- Derudover beskriver teksten at disse jobtyper er i højrisiko --> "The study lists two dozen job categories in order of risk, and the breakdown essentially boils down to this: foodservice, production, office and administrative support, farming/fishing/forestry, transportation and material moving, construction and extraction, and installation/maintenance/repair appear to round out the most high-risk occupations."
- Derudover så beskriver teksten også, at jobs der involverer social interaktion er meget udsat. 

0.D
- Størstedelen af kode E i oversigten og jobs involverer jobs der har med social interaktion at gøre, så kode E beskriver i stor grad de karakteristika i forhold til denne jobtype. 



