---
title: "Regression"
author: ""
date: "2024-04-12"
output: html_document
---
# Definér de forskellige variable
```{r setup, include=FALSE}
knitr::opts_chunk$set(echo = TRUE)
library(readxl)
library(dynlm)
library(lmtest)
library(dplyr)
library(texreg)
library(sandwich)
library(foreign)
library(tseries)
data <- read_excel("Makroøkonomisk projekt.xlsx")
data1 <- read_excel("Makroøkonomisk projekt.xlsx", sheet = "Nominel nøgletal")
gdp <- data$gdp_pct_change
china <- data$`China gdp year ago`
unemp <- data$unemp
inf <- data$`HCIP: growth same period previous year`
pri_con <- data$`Real private consumption: https://fred.stlouisfed.org/series/NAEXKP02DEQ657S`
energy <- data$`Consumer Price Index: OECD Groups: Energy (Fuel, Electricity, and Gasoline): Total for Germany, Change, Growth rate same period previous year, Quarterly, Not Seasonally Adjusted`
gdp_yearago<-data$`Real GDP percent year ago`
eurozone<-data$`Eurozonen: Real GDP growth quarterly previous period`
fx <- data$`Exchange rate EUR 1 = USD`
exp <- data$`Real Export - % change from year ago`
rente <- data$`Interest Rate (10-year Goverment Bond Yields)`
G <- data$`Germany Fiscal Expenditure EUR Billion.`
ULC<-data$`ULC pct change previous period`
produktivitet<-data$`Productivity output per hour worked (mining and manufacturing)`
import<-data$`Real Import - % change from year ago`
USA<-data$`USA real gdp percent year ago`
eurozone_pct_year<-data$`New eurozone gdp year ago`
ULC_year_ago<-data1$`ULC ny`
```


# Argumentet for at vi undlader arbejdsløsheden
```{r}
plot(unemp, type = "l", col = "blue", ylim = c(-10, 15),)
lines(gdp_yearago)
```


# NYT FORSØG hvor vi finder ud af at det ikke giver mening med hverken inflation eller energy. STANDARD MODEL med højde for robust standard errors korregeret for heteroskedasticity
```{r}
nytforsøg<-lm(gdp_yearago~exp+lag(rente,6)+lag(ULC_year_ago,3)+lag(china,2)+lag(USA,1)+eurozone_pct_year+energy)
summary(nytforsøg)
bptest(nytforsøg)
coeftest <- coeftest(nytforsøg, vcov=vcovHC(nytforsøg,type="HC0")) #ikke vigtig - modellen er homoskedastizity nu

# Rename the variables in the model object
names<- c("Intercept", "Eksport", "Rente", "Unit Labour Cost", "Kina BNP vækst", "USA BNP vækst", "Eurozone BNP vækst", "Energi")

# Pass the modified model object to screenreg()
library(texreg) # Assuming you're using the texreg package for screenreg()
screenreg(list(model1=nytforsøg), custom.coef.names=names, custom.model.names=c("Model for BNP"))
```

#Test om residualer er normalfordelt
```{r}
jarque.bera.test(nytforsøg$residuals)
shapiro.test(nytforsøg$residuals)
```


# Korrelation for hhv. USA, Eurozonen og Kina
```{r}
cor(gdp_yearago[1:95], USA[1:95])
cor(gdp_yearago[1:95], eurozone_pct_year[1:95])
cor(china[1:95], gdp_yearago[1:95])
```


#Standard model: År 2000-2008
```{r}
mod_2000<-lm(gdp_yearago[1:33]~exp[1:33]+lag(rente[1:33],6)+lag(ULC_year_ago[1:33],3)+lag(china[1:33],2)+lag(USA[1:33],1)+eurozone_pct_year[1:33]+lag(inf[1:33],2)+lag(I(inf[1:33]^2),2))
summary(mod_2000)
jarque.bera.test(mod_2000$residuals)
shapiro.test(mod_2000$residuals)
```



```{r}
plot(mod_2000)
```
#jarque.bera.test(regmodel$residuals)
#shapiro.test(regmodel$resudials)
#checkresiduals(regmodel$resudials)

#Standard model 2000-2010
```{r}
mod_2000_2010<-lm(gdp_yearago[1:45]~exp[1:45]+lag(rente[1:45],6)+lag(ULC_year_ago[1:45],3)+lag(china[1:45],2)+lag(USA[1:45],1)+eurozone_pct_year[1:45]+lag(inf[1:45],2)+lag(I(inf[1:45]^2),2))
summary(mod_2000_2010)
jarque.bera.test(mod_2000_2010$residuals)
shapiro.test(mod_2000_2010$residuals)
```



#Standard model 2010-2019
```{r}
mod_2010<-lm(gdp_yearago[42:81]~exp[42:81]+lag(rente[42:81],6)+lag(ULC[42:81],3)+lag(china[42:81],2)+lag(USA[42:81],1)+eurozone_pct_year[42:81]+lag(inf[42:81],2)+lag(I(inf[42:81]^2),2))
summary(mod_2010)
jarque.bera.test(mod_2010$residuals)
shapiro.test(mod_2010$residuals)
```

```{r}
plot(mod_2010)
```


#Standard model for 2015Q1-2023Q3
```{r}
mod_2020<-lm(gdp_yearago[62:96]~exp[62:96]+lag(rente[62:96],6)+lag(ULC[62:96],3)+lag(china[62:96],2)+lag(USA[62:96],1)+eurozone_pct_year[62:96]+lag(inf[62:96],2)+lag(I(inf[62:96]^2),2))
summary(mod_2020)
jarque.bera.test(mod_2020$residuals)
shapiro.test(mod_2020$residuals)
```


```{r}
screenreg(list("Hele perioden"=nytforsøg, "2000-2008"=mod_2000, "2010-2019"=mod_2010, "2015-2023"=mod_2020))
```


```{r}
plot(gdp_yearago, type="l", col="blue", ylim=c(-10,20))
lines(USA, type="l", col="red")
lines(china, type="l", col="green")
```

#Standard model 2003-2013
```{r}
mod_2003_2013<-lm(gdp_yearago[13:56]~exp[13:56]+lag(rente[13:56],6)+lag(ULC[13:56],3)+lag(china[13:56],2)+lag(USA[13:56],1)+eurozone_pct_year[13:56]+lag(inf[13:56],2)+lag(I(inf[13:56]^2),2))
summary(mod_2003_2013)
jarque.bera.test(mod_2010$residuals)
shapiro.test(mod_2010$residuals)

```





# Forsøg med eksport som afhængig variabel, udland
```{r}
reg_eksport<-lm(exp~lag(china,2)+eurozone_pct_year+lag(USA,1))
summary(reg_eksport)
```


#Forsøg med eksport indenlandske faktorer
```{r}
reg_eksport2<-lm(exp~lag(ULC_year_ago,3)+lag(rente,6))
summary(reg_eksport2)
```

#Eksport mix and match
```{r}
exp_mm <- lm(exp~lag(ULC_year_ago,3)+eurozone_pct_year+lag(china,2)+lag(USA,1))
summary(exp_mm)
```



```{r}
plot(gdp, ylim=c(-15,15), type="l", col="blue")
lines(exp, type="l", col="red")
lines(100*gov_con_log[1:96], type="l", col="black")
lines(energy, type="l", col="green")
energy <- na.omit(energy)
```



Regressionsmodel for export
```{r}
reg_exp <- lm(exp ~ china + lag(energy,2)+inf+eurozone_pct_year+USA+lag(produktivitet,4))
summary(reg_exp)
```


```{r}
godtforsøg <- lm(gdp_yearago~exp+lag(G,1)+lag(USA,1)+eurozone_pct_year+lag(china,2)+lag(rente,6)+lag(ULC_year_ago,3)+lag(inf,2)+lag(I(inf^2),2))
summary(godtforsøg)
```

```{r}
inf_reg <- lm(gdp_yearago~exp+lag(rente,6)+lag(ULC_year_ago,3)+lag(china,2)+lag(USA,1)+eurozone_pct_year+lag(inf,2)+lag(I(inf^2),2))
summary(inf_reg)
```

