---
title: "Slettet"
output: html_document
date: "2024-05-08"
---


#Fjerner outliers
```{r}
outliers <- c(83,84)
data_clean <- data[-outliers,]
gdp_clean <- data_clean$gdp_pct_change; exp_clean <- data_clean$`Real Export - % change from year ago`; rente_clean <- data_clean$`Interest Rate (10-year Goverment Bond Yields)`; ULC_clean <- data_clean$`ULC pct change previous period`; china_clean <- data_clean$`China gdp year ago`; USA_clean <- data_clean$`USA real gdp percent year ago`; euro_clean <- data_clean$`Eurozonen: Real GDP growth quarterly previous period`
inf_clean <- data_clean$`HCIP: growth same period previous year`

nytforsøg2 <- lm(gdp_clean ~ exp_clean + lag(rente_clean, 6) + lag(ULC_clean, 3) + lag(china_clean, 2) + lag(USA_clean, 1) + euro_clean +lag(inf_clean,2) + lag(I(inf_clean^2),2) )
summary(nytforsøg2)
plot(nytforsøg2)
```


#Forsøg med LAD
```{r}
library(quantreg); library(stargazer)
rqmod <- rq(gdp_yearago~exp+lag(rente,6)+lag(ULC,3)+lag(china,2)+lag(USA,1)+eurozone_pct_year+lag(inf,2)+lag(I(inf^2),2) )
stargazer(nytforsøg, rqmod, type="text")
```

##Dynlm til eksportmodel
```{r}
reg_eksport1<-dynlm(TSDELTALOG(exp_nom_ts)~TSDELTALOG(euro_nom_ts)+L(TSDELTALOG(USA_nom_ts,1))+fx_ts)
summary(reg_eksport1)
```


```{r}
rm(list=ls(all=T))
```

```{r setup, include=FALSE}
knitr::opts_chunk$set(echo = TRUE)
library(readxl)
library(dynlm)
library(lmtest)
library(dplyr)
library(texreg)
library(sandwich)
library(foreign)
library(tseries)
data <- read_excel("Makroøkonomisk projekt.xlsx")
data1 <- read_excel("Makroøkonomisk projekt.xlsx", sheet = "Nominel nøgletal")
gdp <- data$gdp_pct_change
china <- data$`China gdp year ago`
unemp <- data$unemp
inf <- data$`HCIP: growth same period previous year`
pri_con <- data$`Real private consumption: https://fred.stlouisfed.org/series/NAEXKP02DEQ657S`
energy <- data$`Consumer Price Index: OECD Groups: Energy (Fuel, Electricity, and Gasoline): Total for Germany, Change, Growth rate same period previous year, Quarterly, Not Seasonally Adjusted`
gdp_yearago<-data$`Real GDP percent year ago`
eurozone<-data$`Eurozonen: Real GDP growth quarterly previous period`
fx <- data$`Exchange rate EUR 1 = USD`
exp <- data$`Real Export - % change from year ago`
rente <- data$`Interest Rate (10-year Goverment Bond Yields)`
G <- data$`Germany Fiscal Expenditure EUR Billion.`
ULC<-data$`ULC pct change previous period`
produktivitet<-data$`Productivity output per hour worked (mining and manufacturing)`
import<-data$`Real Import - % change from year ago`
USA<-data$`USA real gdp percent year ago`
eurozone_pct_year<-data$`New eurozone gdp year ago`
ULC_year_ago<-data1$`ULC ny`
names<- c("Intercept", "Eksport", "Rente", "Unit Labour Cost", "Kina BNP vækst", "USA BNP vækst", "Eurozone BNP vækst", "Energi")
```
```{r}
View(data)
```

```{r}
G_change <-  100 * ((data$`Germany Fiscal Expenditure EUR Billion.` - lag(data$`Germany Fiscal Expenditure EUR Billion.`, 4)) / lag(data$`Germany Fiscal Expenditure EUR Billion.`, 4))

plot(lag(G_change,3), type = "l", col = "blue", xlab = "Time", ylab = "Deltalog Transformed Variable3")
lines(gdp_yearago, type = "l", col = "green") 
abline(h = 0, col = "red")
line(gdp_yearago)
G_change
```


# NYT FORSØG hvor vi finder ud af at det ikke giver mening med hverken inflation eller energy. STANDARD MODEL med højde for robust standard errors korregeret for heteroskedasticity
```{r}
nytforsøg<-lm(gdp_yearago~exp+lag(rente,6)+lag(ULC_year_ago,3)+lag(china,2)+lag(USA,1)+eurozone_pct_year+lag(inf,2)+lag(I(inf^2),2))
summary(nytforsøg)
bptest(nytforsøg)
coeftest(nytforsøg, vcov=vcovHC(nytforsøg,type="HC0")) #ikke vigtig - modellen er homoskedastizity nu
jarque.bera.test(nytforsøg$residuals)
shapiro.test(nytforsøg$residuals)
#Standard model perioder
##Standard model 2000-2010
```


```{r}
nytforsøg<-lm(gdp_yearago~exp+lag(rente,6)+lag(ULC_year_ago,3)+lag(china,2)+lag(USA,1)+eurozone_pct_year+lag(inf,2)+lag(I(inf^2),2)+lag(G_change,3))
summary(nytforsøg)
bptest(nytforsøg)
coeftest(nytforsøg, vcov=vcovHC(nytforsøg,type="HC0")) #ikke vigtig - modellen er homoskedastizity nu
jarque.bera.test(nytforsøg$residuals)
shapiro.test(nytforsøg$residuals)
```

```{r}
mod_2000_2010<-lm(gdp_yearago[1:45]~exp[1:45]+lag(rente[1:45],6)+lag(ULC_year_ago[1:45],3)+lag(china[1:45],2)+lag(USA[1:45],1)+eurozone_pct_year[1:45]+lag(energy[1:45],1))
summary(mod_2000_2010)
bptest(mod_2000_2010)
jarque.bera.test(mod_2000_2010$residuals)
screenreg(list(model1=mod_2000_2010), custom.coef.names=names, custom.model.names=c("2000-2010"))
```

##Standard model 2003-2013
```{r}
mod_2003_2013<-lm(gdp_yearago[13:56]~exp[13:56]+lag(rente[13:56],6)+lag(ULC[13:56],3)+lag(china[13:56],2)+lag(USA[13:56],1)+eurozone_pct_year[13:56]+lag(energy[13:56],1))
summary(mod_2003_2013)
bptest(mod_2003_2013)
jarque.bera.test(mod_2003_2013$residuals)
screenreg(list(model1=mod_2003_2013), custom.coef.names=names, custom.model.names=c("2003-2013"))
```

##Standard model 2006-2016
```{r}
mod_2006_2016<-lm(gdp_yearago[25:68]~exp[25:68]+lag(rente[25:68],6)+lag(ULC[25:68],3)+lag(china[25:68],2)+lag(USA[25:68],1)+eurozone_pct_year[25:68]+lag(energy[25:68],1))
coeftest_2006_2016 <- coeftest(mod_2006_2016, vcov=vcovHC(mod_2006_2016,type="HC0"))
summary(mod_2006_2016)
bptest(mod_2006_2016)
jarque.bera.test(mod_2006_2016$residuals)
screenreg(list(model1=coeftest_2006_2016), custom.coef.names=names, custom.model.names=c("2006-2016"))
```

##Standard model 2009-2019
```{r}
mod_2009_2019<-lm(gdp_yearago[39:80]~exp[39:80]+lag(rente[39:80],6)+lag(ULC[39:80],3)+lag(china[39:80],2)+lag(USA[39:80],1)+eurozone_pct_year[39:80]+lag(energy[39:80],1))
summary(mod_2009_2019)
bptest(mod_2009_2019)
jarque.bera.test(mod_2009_2019$residuals)
screenreg(list(model1=mod_2009_2019), custom.coef.names=names, custom.model.names=c("2009-2019"))
```



##Standard model 2012-2023
```{r}
mod_2012_2023<-lm(gdp_yearago[49:96]~exp[49:96]+lag(rente[49:96],6)+lag(ULC[49:96],3)+lag(china[49:96],2)+lag(USA[49:96],1)+eurozone_pct_year[49:96]+lag(energy[49:96],1))
summary(mod_2012_2023)
bptest(mod_2012_2023)
jarque.bera.test(mod_2012_2023$residuals)
screenreg(list(model1=mod_2012_2023), custom.coef.names=names, custom.model.names=c("2012-2023"))
```


```{r}
screenreg(list("Hele perioden"=nytforsøg, "2000-2010"=mod_2000_2010, "2003-2013"=mod_2003_2013, "2006-2016"=mod_2006_2016, "2009-2019"=mod_2009_2019, "2012-2023"=mod_2012_2023))
```




Resultater af Summary mellem regression perioderne:

#Eksport
Det kan observeres ud fra estimatorne og signifikans niveau at eksporten før/ under krisen ikke var signifikant for Tyskland BNP vækst i perioden, hvorved for hele perioden 2000-2023, er eksporten signifikant ud fra et 5% signifikant niveau.

Ved at rykke perioden for regressionen til 2003-2013, kan det observeres at eksporten nu er blevet signifikant, til et 0.1% signifikant niveau.Ligeledes er eksporten estimatet ændret fra 0.1% til 0.27%

I perioden 2006-2016, observeres der ca. det samme som i tidligere regressions periode.

I perioden 2009-2019, ændres signifikant niveauet sig fra 0.1% til 5%, som stadig gør eksporten signifikant,så der er stadig et statistisk forhold mellem BNP og exporten. Estimatet er faldet fra 0.24% til 0.16%.

I sidste regression periode, 2012-2023, er exporten ikke signifikant, og estimatet er falder fra 0.16% til 0.08%. Det skal noteres at her påvirker Corona krisen, og gør det mindre sammenligneligt med regressioner i de andre perioder.

Grunden til at Eksporten ikke er signifkant i 2000-2010, kan skyldes der er noget strukturelt der har gjordt at eksport ikke har været den hovedsaglige driver for økonomien. Det kan evt. være at Tyskland ikke har oplevet vækst i deres eksporte markeder for perioden.

Efter finanskrisen kan bl.a. globalisering gjordt at Tyskland har haft flere eksport muligheder og de har oplevet ny vækst for deres eksport.


#Rente

Renten for hele periode er signifikant med en parameter på 0,41%

I perioden 2000-2010, er renten signifikant for væksten, med et estimat på -0.76 pct.

I perioden 2003-2013, er renten ikke signifikant, og estimatet er ændret fra -0.76 pct. til -0.39 pct.

Perioderne 2006-2016, 2009-2019, 2012-2023 ligeledes ikke signifikant, og estimatet er ændret fra -0.35 pct. til henholdvis -0.1 pct., -0.15 pct., 0.26pct.


Efter finanskrisen, lav constant rente, fordi vækst ikke var så stærk samt de havde for lav inflation. Ligeledes kan reaktionen på finanskrisen, i forhold til ECB opkøb af obligationer kunne have gjordt at renten har haft mindre/ingen påvirkning på væksten.


#Unit Labour Cost

Unit Labour Cost for hele perioden er signifikant for væksten i Tyskland, med et estimat på -0.16 pct.
 
I perioden 2000-2010, er UCL signifikant med et estiamt på -0.25 pct. 

I perioden 2003-2013, er UCL ikke signifikant og estimatet er ændret fra -0.25 pct. til -0.27 pct.

I perioden 2006-2016, er UCL signifikant og estimatet er ændret fra -0.27 pct. til -0.34 pct.

I perioden 2009-2019, er UCL signifikant og estimatet er ændret fra -0.34 pct. til -0.46 pct.

I perioden 2012-2023, er UCL signifikant og estimatet er ændret fra -0.46 pct. til -0.23 pct.



#Kina

Kina's vækst for hele perioden er signifikant for væksten i Tyskland, med et estiamt på 0.12 pct.

I perioden 2000-2010, er Kina ikke signifikant med et estiamt på -0.04 pct. 

I perioden 2003-2013, er Kina ikke signifikant og estimatet er ændret fra -0.04 pct. til -0.16 pct.

I perioden 2006-2016, er Kina ikke signifikant og estimatet er ændret fra -0.16 pct. til -0.13 pct.

I perioden 2009-2019, er Kina signifikant og estimatet er ændret fra -0.13 pct. til 0.43 pct.

I perioden 2012-2023, er Kina ikke signifikant og estimatet er ændret fra 0.43 pct. til 0.1 pct.

Grundet til Kina's vækst ikke er signifikant for Tyskland BNP vækst fra 2000-2016, kan skyldes at exsporten til Kina er vokset betydeligt i hele perioden, og specielt efter finanskrisen udvidet eksport markedet sig til Kina, som nu er blevet en driver for Tysklands økonomiske vækst. Ligeldes oplevet Kina enorm vækst i perioden, som gør de har importeret bl.a. maskiner,transport og kemiske produkter.   

"Referer til OECD DATA FOR EKSPORT MARKED"




#USA

USA vækst for hele perioden samt delperioder er signifikant, hvor alle estiamtor har negativt fortegn. 
I forhold til Makroøkonomisk viden og teori, giver det ikke meaning at når eks. USA vækster med 1 pct. er Tyskland vækst falder med -0.25 pct. alt andet holdt fast. Hvis et export marked vokser, burde det i teorien også påvirke eksporten positivt, og dermed BNP for Tyskland.
Det kan evt. undersøges videre ift. at eksportmarkedet USA, ikke er cyclisk, mens et eksportmarkedet som Kina er cyclisk.

#Eurozonen

Eurozonen's vækst i hele perioden er signifikant for Tysklands BNP vækst.

Alle delperioder for Eurozonen er også signifikant, hvor det kan observeres i perioden 2009-2019, at der er mindre signifikant niveau, dog stadig signifikant. Der forekommer dog en ændring i estimatet for perioderne, hvor de falder fra 2000-2010 helt til 2009-2019/2012-2023.

Der kan argumenteres for at Tyskland var mere afhængig af Eurozonen vækst før finanskrisen, og at efter finanskrisen er økonomien blevet mere spredt ift. evt. eksportmarkeder, og derfor kan der observeres et faldt i estimatet for Eurozonen gennem perioderne.


#Inflation

Inflation i hele perioden har været signifikant for Tysklands vækst.
Det skal bemærkes at der er positivt fortegn ved estimatet på 0.61 for hele perioden.

I perioderne 2000-2010, 2003-2013 og 2012-2023 har inflation ikke været signifikant for Tysklands økonomi. 

I perioderne 2006-2016 og 2009-2019 har inflation været signifikant for Tyskland økonomi med estimateter på hhv. 0.97 og 0.82



En interresant observations er at, i de regressioner inflation er signifikant for Tysklands BNP vækst, er der et positivt fortegn, forstået som en stigning inflation skaber en stigning i den økonomiske vækst. Normalt anses inflationen som en negativt påvirkning på økonomien. Men det positive fortegn kan evt. forklares ved at i de perioder hvor inflationen har værer signifikant, har inflationen været mellem 0 pct. til 3,2 pct. 
Det kan argumenteres for inflationen var inde for et acceptabelt bånd, og at en stigning eller fald i inflation, i de perioder, højest sandsynligt har været grundet konjunktur udsving fra højkonjuntur til lavkonjunktur, vice versa. Det er derfor der observeres en positiv correlation mellem vækst og inflation. At inflationen er signifikant for hele perioden, kan skyldes perioderne 2006-2016 og 2009-2019 har en stor påvirkning på regressionen for hele perioden. 
Ligeledes er det interresant at obseverer, at når perioden efter corona tilføjes til en regression, 2012-2023, er inflationen ikke signifikant, der kan evt. skyldes at inflation udviklingen ikke var en funktionen af høj vækst, som set tidligere, men forskellige chok til økonomien i form af forsyningskæder og energipriser.

Grundet til at der ikke inflation påvirkning mellem 2000-2013, kan skyldes, import af kinesiske varer, som i den periode var deflationær for den global økonomi.

#Inflation^2

Inflation med tilføjelse af kvadrant, for at se effekten på økonomien ved høje inflations tal, for hele perioden er inflation signifikant og fortegnet er nu ændret til minus fremfor plus ved normal inflation.

Der er dog ingen af delregressioner som er signifikant for økonomien.

En Interresant observation ift. normal inflation til inflation kvadrant, det ændre alle fortegn på estimaterne til det modsatte.
I forhold til teorien passer estimaternes fortegn, selvom de ikke er signifikant med undtagelse af 2000-2010.


