---
title: "Untitled"
author: "Viktor Damm"
date: "2024-11-22"
output: html_document
---

```{r setup, include=FALSE}
knitr::opts_chunk$set(echo = TRUE); library(readxl)
TASK <- read_excel("TASK_mikro5.xls")
g1a <-TASK$G1a; f2a <- TASK$F2a; c1 <- TASK$C1; c4 <- TASK$C4; e3a <- TASK$E3a; d2 <- TASK$D2
View(TASK)
```

▶ Hjælp til dataopgave 2 (forberedelse til eksamen): 
▶ Tidligere skabte I 1-ciffer koder for jobfunktion ud fra variablen ISCO NU i TASK 
▶ I dag: lav 6 binære (0-1) variable ud fra TASK-spørgsm˚alene hvor respondenterne sammenligner 2016 med 2019:
1. Er lig 1 hvis personen oftere bruger AI til beslutninger (G1A) 
2. Er lig 1 hvis personen oftere styrer robotter (F2A) 
3. Er lig 1 hvis personen oftere løser problemer (C1) 
4. Er lig 1 hvis personen mere ofte har autonomi til at vælge metoder (C4) 
5. Er lig 1 hvis personen oftere underviser andre (E3A) 
6. Er lig 1 hvis personen er bange for at miste sit arbejde (D2) 
```{r}
TASK$binary_g1a <- ifelse(TASK$G1a == 1, 1, 0) # Oftere bruger AI til beslutninger
TASK$binary_f2a <- ifelse(TASK$F2a == 1, 1, 0) # Oftere styrer robotter
TASK$binary_c1 <- ifelse(TASK$C1 == 1, 1, 0)   # Oftere løser problemer
TASK$binary_c4 <- ifelse(TASK$C4 == 1, 1, 0)   # Oftere har autonomi til at vælge metoder
TASK$binary_e3a <- ifelse(TASK$E3a == 1, 1, 0) # Oftere underviser andre
TASK$binary_d2 <- ifelse(TASK$D2 == 1, 1, 0)   # Bange for at miste sit arbejde
head(TASK)
```

▶ Find korrelationen mellem (1,2) og (3,4,5,6). Passer resultatet med teori? 

```{r}
library(dplyr)

mymatrix <- TASK %>%
  mutate(
    binary_g1a = case_when(G1a == 1 ~ 1, TRUE ~ 0),   # Oftere bruger AI til beslutninger
    binary_f2a = case_when(F2a == 1 ~ 1, TRUE ~ 0),   # Oftere styrer robotter
    binary_c1 = case_when(C1 == 1 ~ 1, TRUE ~ 0),     # Oftere løser problemer
    binary_c4 = case_when(C4 == 1 ~ 1, TRUE ~ 0),     # Oftere har autonomi til at vælge metoder
    binary_e3a = case_when(E3a == 1 ~ 1, TRUE ~ 0),   # Oftere underviser andre
    binary_d2 = case_when(D2 == 1 ~ 1, TRUE ~ 0)      # Bange for at miste sit arbejde
  ) %>%
  select(binary_g1a, binary_f2a, binary_c1, binary_c4, binary_e3a, binary_d2) 

cor_matrix <- cor(mymatrix, method = "pearson")

print(cor_matrix)
```

▶ Find også gerne de statistiske sammenhænge med jobfunktioner (1-ciffer) og (1,2) 

```{r}
library(dplyr)
library(tidyr)
library(stats)

# Opret binære variabler (som tidligere)
mymatrix <- TASK %>%
  mutate(
    binary_g1a = case_when(G1a == 1 ~ 1, TRUE ~ 0),   # Oftere bruger AI til beslutninger
    binary_f2a = case_when(F2a == 1 ~ 1, TRUE ~ 0),   # Oftere styrer robotter
    binary_c1 = case_when(C1 == 1 ~ 1, TRUE ~ 0),     # Oftere løser problemer
    binary_c4 = case_when(C4 == 1 ~ 1, TRUE ~ 0),     # Oftere har autonomi til at vælge metoder
    binary_e3a = case_when(E3a == 1 ~ 1, TRUE ~ 0),   # Oftere underviser andre
    binary_d2 = case_when(D2 == 1 ~ 1, TRUE ~ 0)      # Bange for at miste sit arbejde
  ) 

# Jobfunktioner (1-ciffer og 1,2 niveauer)
# Antag at jobfunktioner er gemt i 'job_1' (1-ciffer) og 'job_1_2' (1,2 niveauer)
mymatrix <- mymatrix %>%
  mutate(
    job_1 = as.factor(TASK$Job1),        # 1-ciffer jobkode
    job_1_2 = as.factor(TASK$Job1_2)    # 1,2 niveau jobkode)

# Beregn middelværdi af binære variabler for hver jobfunktion (1-ciffer niveau)
mean_by_job_1 <- mymatrix %>%
  group_by(job_1) %>%
  summarise(across(starts_with("binary"), mean, na.rm = TRUE))

# Beregn middelværdi af binære variabler for hver jobfunktion (1,2 niveau)
mean_by_job_1_2 <- mymatrix %>%
  group_by(job_1_2) %>%
  summarise(across(starts_with("binary"), mean, na.rm = TRUE))

# ANOVA for at teste forskelle i grupperne for fx binary_g1a og jobfunktioner
anova_result_1 <- aov(binary_g1a ~ job_1, data = mymatrix)
anova_result_1_2 <- aov(binary_g1a ~ job_1_2, data = mymatrix)

# Vis resultater
print("Middelværdi af binære variabler pr. jobfunktion (1-ciffer niveau):")
print(mean_by_job_1)

print("Middelværdi af binære variabler pr. jobfunktion (1,2 niveau):")
print(mean_by_job_1_2)

print("ANOVA resultater for binary_g1a og jobfunktioner (1-ciffer):")
summary(anova_result_1)

print("ANOVA resultater for binary_g1a og jobfunktioner (1,2 niveau):")
summary(anova_result_1_2)
```


▶ I behøver ikke bruge vægtene i TASK-datasættet

