---
title: "Untitled"
author: "Viktor Damm"
date: "2024-11-22"
output: html_document
---

```{r setup, include=FALSE}
knitr::opts_chunk$set(echo = TRUE); library(readxl)
TASK <- read_excel("TASK_mikro5.xls")
g1a <-TASK$G1a; f2a <- TASK$F2a; c1 <- TASK$C1; c4 <- TASK$C4; e3a <- TASK$E3a; d2 <- TASK$D2
View(TASK)
```

▶ Hjælp til dataopgave 2 (forberedelse til eksamen): 
▶ Tidligere skabte I 1-ciffer koder for jobfunktion ud fra variablen ISCO NU i TASK 
▶ I dag: lav 6 binære (0-1) variable ud fra TASK-spørgsm˚alene hvor respondenterne sammenligner 2016 med 2019:
1. Er lig 1 hvis personen oftere bruger AI til beslutninger (G1A) 
2. Er lig 1 hvis personen oftere styrer robotter (F2A) 
3. Er lig 1 hvis personen oftere løser problemer (C1) 
4. Er lig 1 hvis personen mere ofte har autonomi til at vælge metoder (C4) 
5. Er lig 1 hvis personen oftere underviser andre (E3A) 
6. Er lig 1 hvis personen er bange for at miste sit arbejde (D2) 
```{r}
TASK$binary_g1a <- ifelse(TASK$G1a == 1, 1, 0) # Oftere bruger AI til beslutninger
TASK$binary_f2a <- ifelse(TASK$F2a == 1, 1, 0) # Oftere styrer robotter
TASK$binary_c1 <- ifelse(TASK$C1 == 1, 1, 0)   # Oftere løser problemer
TASK$binary_c4 <- ifelse(TASK$C4 == 1, 1, 0)   # Oftere har autonomi til at vælge metoder
TASK$binary_e3a <- ifelse(TASK$E3a == 1, 1, 0) # Oftere underviser andre
TASK$binary_d2 <- ifelse(TASK$D2 == 1, 1, 0)   # Bange for at miste sit arbejde
head(TASK)
```

▶ Find korrelationen mellem (1,2) og (3,4,5,6). Passer resultatet med teori? 

```{r}
library(dplyr)

mymatrix <- TASK %>%
  mutate(
    binary_g1a = case_when(G1a == 1 ~ 1, TRUE ~ 0),   # Oftere bruger AI til beslutninger
    binary_f2a = case_when(F2a == 1 ~ 1, TRUE ~ 0),   # Oftere styrer robotter
    binary_c1 = case_when(C1 == 1 ~ 1, TRUE ~ 0),     # Oftere løser problemer
    binary_c4 = case_when(C4 == 1 ~ 1, TRUE ~ 0),     # Oftere har autonomi til at vælge metoder
    binary_e3a = case_when(E3a == 1 ~ 1, TRUE ~ 0),   # Oftere underviser andre
    binary_d2 = case_when(D2 == 1 ~ 1, TRUE ~ 0)      # Bange for at miste sit arbejde
  ) %>%
  select(binary_g1a, binary_f2a, binary_c1, binary_c4, binary_e3a, binary_d2) 

cor_matrix <- cor(mymatrix, method = "pearson")

print(cor_matrix)
```

▶ Find også gerne de statistiske sammenhænge med jobfunktioner (1-ciffer) og (1,2) 



▶ I behøver ikke bruge vægtene i TASK-datasættet

